臺灣新北地方法院刑事判決
110年度訴字第1423號
公  訴  人  臺灣新北地方檢察署檢察官
被      告  吳淑雲


輔  佐  人
即被告之夫  林孝靖


上列被告因偽造文書案件，經檢察官提起公訴（110年度偵字第1
1338號），被告於本院準備程序進行中就被訴事實為有罪之陳述
，經告知簡式審判程序之旨，並聽取公訴人、輔佐人及被告之意
見後，本院裁定由受命法官獨任進行簡式審判程序，判決如下：
    主  文
吳淑雲犯行使偽造私文書罪，處有期徒刑參月，如易科罰金，以
新臺幣壹仟元折算壹日。未扣案偽造「石淑貞」署名壹枚沒收。
緩刑貳年，並應依如附表所示內容履行賠償。
    事  實
一、吳淑雲與石淑珍同為不動產仲介業者，2人因房地買賣仲介
    而有合作關係。緣吳淑雲、石淑珍、張銘津等7人於民國108
    年12月28日簽訂「佣金承諾分配協議書」，約定於109年5月
    8日，在新北市○○區○○○道0段0號7樓之6「忠順建設股份有限
    公司」（下稱忠順公司）各領取佣金新臺幣（下同）10萬57
    1元。吳淑雲明知未經石淑珍之授權或同意，竟基於行使偽
    造私文書之犯意，於109年5月8日11時許前往忠順公司，在
    「長安東路佣金表」上偽簽「石淑貞」之簽名，再持向忠順
    公司負責人張時銘行使，以示石淑珍委託吳淑雲領取佣金之
    意，而以此方式領取原應分配予石淑珍之佣金，足以生損害
    於石淑珍。
二、案經石淑珍訴由新北市政府警察局新莊分局移送臺灣新北地
    方檢察署檢察官偵查起訴。
    理  由
一、本案被告吳淑雲所犯係死刑、無期徒刑、最輕本刑為3 年以
    上有期徒刑以外之罪，亦非高等法院管轄第一審案件者。其
    於準備程序進行中，就被訴事實為有罪之陳述，經告知簡式
    審判程序之旨，並聽取公訴人、輔佐人及被告之意見後，本
    院認無不得或不宜改依簡式審判程序進行之情事，依刑事訴
    訟法第273 條之1 第1 項、第284 條之1 規定，裁定本案改
    依簡式審判程序審理，合先敘明。
二、上揭犯罪事實，業據被告於本院中坦承不諱（見訴字卷第39
    頁、第50頁），核與證人即告訴人石淑珍於警詢、偵查中（
    見偵字卷第4、5頁、第18、19頁、第42頁）、證人即不動產
    仲介業者張銘津、證人即忠順公司負責人張時銘於偵查中之
    證述（見偵字卷第18、19頁、第42頁）相符，並有告訴人委
    託證人張銘津代領佣金之Line記事本留言擷圖、佣金承諾分
    配協議書、長安東路佣金表在卷（見偵字卷第21頁、第23頁
    、第46頁）可佐，被告前開任意性自白與事實相符，洵堪採
    信。
三、本案事證明確，被告犯行，應堪認定，應依法論科。
四、論罪科刑之理由：
 ㈠ 核被告所為，係犯刑法第216條、第210條之行使偽造私文書
    罪。其偽造署名乃偽造私文書之階段行為，均應為行使之高
    度行為所吸收，不另論罪。
 ㈡ 爰以行為人責任為基礎，審酌被告明知未經告訴人石淑珍授
    權，竟偽簽其姓名代為領取佣金，應予非難，並考量其犯罪
    之動機、目的及手段、告訴人所受損害、已與告訴人達成和
    解，有調解筆錄、本院公務電話紀錄表在卷（見本院卷第61
    頁、第64頁）可佐，另被告於本院中自陳初中肄業之智識程
    度、現無業、無須要扶養親屬之家庭經濟狀況（見訴字卷第
    52頁）及犯後態度等一切情狀，量處如主文所示之刑，並諭
    知易科罰金之折算標準。
 ㈢ 被告前因故意犯罪受有期徒刑以上刑之宣告，執行完畢後，5
    年以內未曾因故意犯罪受有期徒刑以上刑之宣告一情，此有
    臺灣高等法院被告前案紀錄表在卷（見本院卷第129頁）可
    憑，被告犯後於本院中坦承犯行，此次因一時失慮，犯後已
    與告訴人達成和解，已如前述，且經告訴人到庭表示亦表示
    如告訴人履行調解條件，願意給予被告附條件緩刑之機會（
    見本院卷第51頁），信被告經此次偵審程序及科刑之教訓，
    已能知所警惕，而無再犯之虞，本院因認對被告所宣告之刑
    ，均以暫不執行為適當，爰併依刑法第74條第1項第2款規定
    ，宣告緩刑2年，以勵自新。又為督促被告確實履行賠償之
    責任，爰依刑法第74條第2項第3款規定，命被告應履行如附
    表所示之負擔。
五、沒收：
    被告在「長安東路佣金表」所偽簽之「石淑貞」署名1枚，
    屬其偽造之署押，應依刑法第219條之規定沒收。至偽造如
    「長安東路佣金表」之文件，已由被告交予證人張時銘而行
    使之，爰不另為沒收之諭知，附此敘明。
據上論斷，應依刑事訴訟法第273 條之1 第1 項、第299 條第1
項前段（依刑事判決精簡原則，僅記載程序法條文），判決如主
文。
本案經檢察官張維貞偵查起訴，由檢察官詹啟章到庭執行公訴。
中　　華　　民　　國　　111 　年　　5 　　月　　25　　日
                  刑事第十九庭  法　官   洪韻婷
上列正本證明與原本無異。
如不服本判決，應於判決送達後20日內敘明上訴理由，向本院提
出上訴狀 (應附繕本) ，上訴於臺灣高等法院。其未敘述上訴理
由者，應於上訴期間屆滿後20日內向本院補提理由書「切勿逕送
上級法院」。
                                 書記官   吳依磷
中　　華　　民　　國　　111 　年　　5 　　月　　26　　日
附錄本案論罪科刑法條全文：
中華民國刑法第210條（偽造變造私文書罪）
偽造、變造私文書，足以生損害於公眾或他人者，處5年以下有
期徒刑。

中華民國刑法第216條（行使偽造變造或登載不實之文書罪）
行使第210條至第215條之文書者，依偽造、變造文書或登載不實
事項或使登載不實事項之規定處斷。

附表 （幣別均為新臺幣）
和解金額 履行方式 8萬元 1.被告於民國111年5月起於每月10日以前分期給付3,000元（最末期應給付之金額為被告未清償之餘額）與告訴人，至全部清償為止，如有一期不履行視為全部到期。 2.上開款項應匯入告訴人指定之金融機構帳戶。 （同111年度司刑移調字第410號調解筆錄）